# 求助陈版主关于长投减值是否认定为非经常性损失问题

提问人：简单zhangying 时间：2023-03-02 17:59:
陈版主 您好：
1 、 A公司是一个上市公司，它的全资子公司B公司 2021 年突然爆出问题了导致B公司资不抵债；A公司报表于 2022 年 6 月对其长期股权投资—B公司计提了2.5亿的减值，A公司于 2022 年 11 月份当年将B公司出售。A公司2022 年 6 月份计提的2.5亿减值属于非经常性损益吗？
若是2.5减值是 2021 年计提的，那这2.5亿减值属于非经常性损益吗？
2 、 本期商誉计提减值 2 亿，属于非经常性损益吗？
感谢陈版主

回答人：chenyiwei
资产减值损失，除非是由不可抗力原因的自然灾害导致，且能够证明其偶发性，否则均不能作为非经常性损益。
“全资子公司B公司 2021 年突然爆出问题了导致B公司资不抵债”所体现的可能是母公司对子公司的管控存在缺陷，不能证明其与正常经营活动无关，也可能难以证明其性质特殊和偶发，故不属于非经常性损益。
另外，子公司爆出问题，也要考虑对年末内控审计报告的可能影响。